臺灣高等法院交通事件裁定　　　　　 100年度交抗字第1632號
抗　告　人
即受處分人　張百正
上列抗告人因違反道路交通管理處罰條例事件，不服臺灣板橋地
方法院，中華民國100年11月30日所為裁定（100年度交聲字第33
93號，原處分案號：交通部公路總局臺北區監理所民國100年9月
15日北監自裁字第裁40-A08YQ9206號），提起抗告，本院裁定如
下：
    主  文
抗告駁回。
    理  由
一、原裁定意旨略以：抗告人即受處分人張百正（下稱抗告人）
    於民國（下同）100年7月3日上午10時55分許，將其所有車
    牌號碼9759-EC號自用小客車，違規停放在臺北市○○路167
    號旁之機車停車格內，因認有「停車位置不依規定」之違規
    事實，經警逕行拍照製單舉發，嗣抗告人於應到案日期前到
    案申訴，原處分機關以抗告人有前揭違規行為，依道路交通
    管理處罰條例第56條第1項第9款及違反道路交通管理事件統
    一裁罰基準表之規定，裁處抗告人罰鍰新臺幣（下同）60 0
    元。抗告人對上開裁決處分聲明異議，原審法院以抗告人確
    有本件違規情事，原處分機關依上開規定裁處抗告人罰鍰60
    0元，於法尚無不合，抗告人之異議為無理由，駁回抗告人
    之異議等語。
二、抗告意旨略以：抗告人於上述時、地停車之際，僅得依當時
    路邊停車格之「現況」判斷是否為機車或汽車之停車格，斯
    時該等機車格係於原本汽車格內增畫白色格線而成，其多餘
    之「Ｌ」型外框白線並未清除，以致造成用路人誤認混淆，
    無法判斷該處為機車停車格，況上開增畫之白色格線皆有剝
    落不連續之情形，反觀其原有之汽車停車格外框白線卻係完
    整且連續者，在此情況下，一般民眾將該處誤認為汽車停車
    格之可能性頗高，此乃上開「Ｌ」型外框白線未一併清除所
    造成之不當結果，爰請求撤銷原裁定改諭知抗告人不罰之處
    分云云。
三、按汽車駕駛人停車之時間、位置、方式、車種不依規定，處
    600元以上1,200元以下罰鍰；交通勤務警察、依法令執行交
    通稽查任務人員或交通助理人員，應責令汽車駕駛人將車移
    置適當處所，如汽車駕駛人不予移置或不在車內時，得由該
    交通勤務警察、依法令執行交通稽查任務人員或交通助理人
    員為之；道路交通管理處罰條例第56條第1項第9款、第3項
    分別定有明文。次按道路交通管理處罰條例第56條第3項之
    移置或扣留，得由交通勤務警察、依法令執行交通稽查任務
    人員逕行移置或扣留，其移置得由交通助理人員逕行為之，
    上述移置或扣留，得使用民間拖吊車拖離之，並得向汽車所
    有人收取移置費及保管費，其不繳納者，追繳之，同條例第
    第85條之3第1項、第2項定有明文。
四、經查：
  (一)抗告人於100年7月3日上午10時55分許，將其所有之上開自
    用小客車停放於上開停車格內，而經警逕行製單舉發等節，
    為抗告人所不否認，並有臺北市政府警察局北市警交大字第
    A0 8YQ9206號舉發違反道路交通管理事件通知單影本1紙、
    上開裁決書影本1紙、違規採證照片影本2幀及臺北市政府警
    察局交通警察大隊100年8月30日北市警交大執字第10031757
    900號函影本1份在卷可稽。綜上，堪認抗告人確有上揭「停
    車位置不依規定」之違規行為，殆無疑問。
  (二)抗告人雖以上情置辯，然依抗告人所提出之「隔日現場照片
    」內容觀之（參見原審卷第12頁），上開地點路面劃設之車
    輛停放線與道路平行之白色實線上，每隔相當距離即劃有與
    之垂直並向道路邊緣延伸之標線，而將上開白色實線圍繞成
    之長方形範圍區隔分設為數個機車停車格，斯時各該垂直之
    白色標線明顯可見，其白漆色澤雖有若干脫落，仍可清楚區
    辨該等停車格係屬機慢車停車專用之停車格，而抗告人所指
    「L型外框白線」內之區域，則明顯小於一般汽車停車格之
    空間，核諸此等客觀情狀，一般用路人實無誤認該處為汽車
    停車格之理，縱有誤認為汽車停車格之情事，其前方之機車
    停車格既清晰可辨，亦不應將汽車跨越停放至機車格內，是
    抗告人上開辯解，殊不足取。另抗告意旨雖謂本件申訴範圍
    尚包含拖吊費1,200元云云，惟本件確有上揭「停車位置不
    依規定」之違規事實，且斯時因抗告人未在車內，警方乃逕
    行拍照製單舉發，已如上述，是依照上開規定，交通勤務警
    察自得依法逕行移置其車輛，並得向其收取移置費及保管費
    ，抗告人此部分所指，亦屬無據。
  (三)綜上所述，原裁定以抗告人於上揭時、地確有「停車位置不
    依規定」之違規事實明確，認原處分機關依道路交通管理處
    罰條例第56條第1項第9款及違反道路交通管理事件統一裁罰
    基準表之規定，裁處抗告人罰鍰600元，並無不當，因而駁
    回抗告人之異議，經核其認事、用法，並無不合。抗告人提
    起本件抗告意旨指摘原裁定不當，為無理由，應予駁回。
據上論斷，應依道路交通管理處罰條例第89條、道路交通事件處
理辦法第25條，刑事訴訟法第412條，裁定如主文。
中    華    民    國   100    年    12    月    29    日
                  刑事第三庭  審判長法  官  陳博志
                                    法  官  陳如玲
                                    法  官  王屏夏
以上正本證明與原本無異。
不得抗告。
                                    書記官  高麗雯
中    華    民    國   101    年    1     月    2     日